# 求教陈版 ~ 本年收回以前年度已核销的坏账处理

提问人：上善若水乔 时间：2019-12-18 21:07:35
请教陈版 ~ 本年收回以前年度已核销坏账准备的应收款项，对应的会计处理和列报。之前看过您以前出的汇编，问题 5-1-15（本年收回以前年度核销坏账，资产减值准备明细表列报问题）。但由于仍然有点不明白，具体疑问如下：
1 ）会计处理是否为：
a. 借：应收账款 /贷：坏账准备
b. 借：银行存款/贷：应收账款
c. 借：坏账准备/贷：资产减值损失
还是应当为：借：银行存款 / 贷：营业外收入
2) 如果是采用通过坏账准备进行处理的话，资产减值准备的变动表中，该金额应当列示为转回吗？
您汇编的解答如下：
资产减值准备明细表的 “本年计提” 栏目通常不应为负数。就本问题而言，本期收回以前年度核销的坏账，严格来说属于 “转销”的逆操作，即应当以负数列入 “本年减少——转销数” 一栏，或者在“本期计提” 和 “本期减少”
之间增设一列 “本期其他增加” 予以反映。
可是我理解，应该只有计提和转回两种变化会影响损益表，转销和核销均不会影响损益表？这样的话，好像和上面的说明有点不一致。。
3 ）一直不太明白资产减值准备核销和转销的区别，想请教一下您 ~感谢陈版指导 ~~

回答人：chenyiwei
1 、会计处理应采用你的第一种三步法，不应作为营业外收入。
2 、应体现为坏账准备转回。
3 、核销一般针对的是发生事实损失后将损失的资产项目与对应的减值准备对冲，需履行减值准备财务核销的相关程序并满足证据要求（见《关于印发中央企业资产减值准备财务核销工作规则的通知》，国资发评价 [2005]67号）；转销一般是指其他情况下资产终止确认时同步终止确认对应的减值准备金额，对应于相关资产的处置损益。